【裁判字號】    99,司,11
【裁判日期】    990517
【裁判案由】    選任臨時管理人
【裁判全文】
臺灣彰化地方法院民事裁定  99年度司字第11號
聲  請  人  財政部台灣省中區國稅局員林稽徵所
法定代理人  甲○○
第  三  人  乙○○
相  對  人  美式家具股份有限公司
上列聲請人聲請選任相對人之臨時管理人事件，本院裁定如下：
    主  文
選任乙○○（民國○○年○月○○日生，身分證統一編號：Ｚ0000000
00號，住彰化縣員林鎮○○路○段131巷6弄3號4樓）為相對人美
式家具股份有限公司之臨時管理人。
聲請程序費用新台幣壹仟元由相對人負擔。
    理  由
一、按「董事會不為或不能行使職權，致公司有受損害之虞時，
    法院因利害關係人或檢察官之聲請，得選任一人以上之臨時
    管理人，代行董事長及董事會之職權，但不得為不利於公司
    之行為。」；「公司法第208條之1所定選任臨時管理人事件
    ，由利害關係人或檢察官向法院聲請。前項聲請，應以書面
    表明董事會不為或不能行使職權，致公司有受損害之虞之事
    由，並釋明之。第1項事件，法院為裁定前，得徵詢主管機
    關、檢察官或其他利害關係人之意見。第1項事件之裁定，
    應附理由。法院選任臨時管理人時，應囑託主管機關為之登
    記。」，公司法第208條之1第1項；非訟事件法第183條分別
    定有明文。
二、聲請意旨略以：相對人美式家具股份有限公司董事任期已於
    民國（下同）96年7月5日屆滿，且無監察人及經理人，並已
    向聲請人報備自98年6月1日起至99年5月31日止暫停營業。
    詎相對人前經濟部函知應於98年3月31日前改選董監事並依
    法變更登記，但逾期未遵行，原任董事自98年4月1日起當然
    解任。聲請人為使稅捐繳款書得以合法送達，爰聲請本院依
    公司法第208條之1及非訟事件法第64條規定，選任相對人之
    臨時管理人，以利稅捐之徵起，並建議指定乙○○即相對人
    於98年4月1日起當然解任之董事為臨時管理人等語。
三、經查：聲請人主張之事實，提出相符之聲請人函、彰化縣政
    府函、經濟部函及相對人之公司變更登記事項卡等資料影本
    為證，自屬真實可信，聲請人自屬得聲請本件之利害關係人
    。又本院雖函詢乙○○具狀覆稱：自覺無能力亦無意願任相
    對人公司臨時管理人等語，惟參酌相對人公司於98年4月1日
    前最近選任之董事既僅乙○○一人，且缺監察人及經理人，
    乙○○自對相對人公司業務知之最稔，況臨時管理人依法亦
    不得為不利於公司之行為等情，從而，乙○○任相對人之臨
    時管理人應係適當，且就其個人之利益與責任言，亦容無推
    諉之餘地，故為免相對人公司董事會不能行使職權，致公司
    有受損害之虞，本院爰指定乙○○為相對人之臨時管理人。
四、併依非訟事件法第21條第2項，民事訴訟法第95條，第78條
    ，裁定如主文。
中    華    民    國    99    年    5     月    17    日
                    民事第三庭     法  官  洪榮謙
以上正本係照原本作成。
如對本裁定抗告，須於裁定送達後10日內向本院提出抗告狀。
中    華    民    國    99    年    5     月    17    日
                                     書記官  蔡亦鈞

司法院資訊處製作；財團法人民間司法改革基金會備份。
